臺灣臺中地方法院簡易民事判決
111年度中簡字第990號
原      告  陳茂松  
被      告  林依成檢察官

上列當事人間請求損害賠償事件，本院判決如下：
    主      文
原告之訴駁回。
訴訟費用由原告負擔。
    事實及理由
一、原告起訴之聲明及事實理由詳如附件所載。
二、被告未提出書狀為任何聲明或陳述。
三、得心證之理由：
  ㈠按原告之訴，依其所訴之事實，在法律上顯無理由者，法院
    得不經言詞辯論，逕以判決駁回之，民事訴訟法第249條第2
    項定有明文。所謂原告之訴，依其所訴之事實，在法律上顯
    無理由者，係指依原告於訴狀內記載之事實觀之，在法律上
    顯然不能獲得勝訴之判決者而言（最高法院62年臺上字第84
    5 號判例意旨參照）。次按國家賠償法第13條規定：「有審
    判或追訴職務之公務員，因執行職務侵害人民自由或權利，
    就其參與審判或追訴案件犯職務上之罪，經判決有罪確定者
    ，適用本法規定。」，係針對審判與追訴職務之特性所為之
    特別規定。依現行訴訟制度，有審判或追訴職務之公務員，
    其執行職務，基於審理或偵查所得之證據及其他資料，為事
    實及法律上之判斷，係依其心證及自己確信之見解為之。各
    級有審判或追訴職務之公務員，就同一案件所形成之心證或
    見解，難免彼此有所不同，倘有心證或見解上之差誤，訴訟
    制度本身己有糾正機能。關於刑事案件，復有刑事補償制度
    ，予以賠償。為維護審判獨立及追訴不受外界干擾，以實現
    公平正義，上述難於避免之差誤，在合理範圍內，應予容忍
    。不宜任由當事人逕行指為不法侵害人民之自由或權利，而
    請求國家賠償。唯其如此，執行審判或追訴職務之公務員方
    能無須瞻顧，保持超然立場，使審判及追訴之結果，臻於客
    觀公正，人民之合法權益，亦賴以確保。至若執行此等職務
    之公務員，因參與審判或追訴案件犯職務上之罪，經判決有
    罪確定時，則其不法侵害人民自由或權利之事實，己甚明確
    ，非僅心證或見解上之差誤而己，於此情形，國家自當予以
    賠償，方符首開憲法規定之本旨（司法院釋字第228號解釋
    理由參照）。是以，民法第186條第1項侵權行為損害賠償規
    定，就職司審判之公務員，亦必須以參與審判案件犯職務上
    之罪，經判決有罪確定為要件，此要件不備，原告起訴為顯
    無理由（最高法院103年度臺上字第1796號裁定意旨參照）
    。
  ㈡依原告之主張，被告於處理、承辦如附件所示起訴狀所指相
　  關案件時，偏頗辦案、滅證、濫用職權加害原告，違反法令
　  ，侵害原告之權益，爰依民法第186條第1項前段、第195條
　  第1項，請求被告賠償新臺幣（下同）50萬元。然被告於處
　  理、承辦前揭相關案件時，其於該等案件所為之處分核屬有
　  審判或追訴職務之公務員執行職務之行為，揆諸上開說明，
　  有審判或追訴職務之公務員，因執行職務侵害人民自由或權
　  利，須就其參與審判或追訴案件犯職務上之罪，經判決有罪
　  確定者，方成立公務員個人之損害賠償責任。而依原告所主
　  張之事實，被告既未有因前開行為犯職務上之罪，經判決有
　  罪確定之情形，理當均無由成立公務員個人之損害賠償責任
　  。此外，原告復無提出其他事證證明其所述屬實，及被告有
　  何需負損害賠償責任之行為。從而，原告依民法第186條第1
　  項、第195條第1項之規定，訴請被告負損害賠償之責云云，
　  顯無理由，爰不經言詞辯論，逕予駁回。
四、據上論結，本件原告之訴顯無理由，依民事訴訟法第249 條
    第2項、第78條，判決如主文。
中　　華　　民　　國　　111 　年　　9 　　月　　30　　日
                  臺灣臺中地方法院臺中簡易庭
                                  法　官　林秉暉
以上為正本係照原本作成。
如不服本判決，應於送達後20日內，向本院提出上訴狀並表明上
訴理由，如於本判決宣示後送達前提起上訴者，應於判決送達後
20日內補提上訴理由書（須附繕本）。如委任律師提起上訴者，
應一併繳納上訴審裁判費。
中　　華　　民　　國　　111 　年　　9 　　月　　30　　日
                                  書記官  巫惠穎
　　　　　　　　　　　　　　　　　
附件：